臺灣臺北地方法院刑事判決　　　　　　 95年度易緝字第126號
公　訴　人　臺灣臺北地方法院檢察署檢察官
被　　　告　乙○○
　　　　　　　　　　（現另案於臺灣臺北看守所羈押中）
選任辯護人　趙國生律師
上列被告因詐欺案件，經檢察官提起公訴（93年度偵字第17733
號、93年度偵緝字第1613號、94年度偵字第22738號），及移送
併辦（95年度偵緝字第1505號、95年度偵字第14114號），本院
判決如下：
    主    文
乙○○共同連續意圖為自己不法之所有，以詐術使人將本人之物
交付，處有期徒刑壹年。
    犯罪事實
一、乙○○（原名林錚錄）於民國九十年八月間與丁○○（另案
    由本院審理中）及真實姓名、年籍不詳、自稱「吳義昌」之
    成年男子人，共同出資設立位於臺北市○○區○○街五十號
    之銧德企業有限公司（下稱銧德公司），並推由丁○○擔任
    銧德公司之登記負責人、乙○○擔任副總、「吳義昌」則擔
    任業務經理，詎乙○○、丁○○、「吳義昌」，以及擔任銧
    德公司採購經理、真實姓名、年籍不詳、自稱「邱崇仁」之
    成年男子，明知銧德公司於九十二年八月之後已經營不善，
    無剩餘資金給付貨款，竟仍基於意圖為自己不法所有之概括
    犯意聯絡，由自稱「邱崇仁」之男子連續於附表編號三至編
    號六所示之時間，向友嘉國際股份有限公司（下稱友嘉公司
    ）訂購附表編號三至編號六所示之商品，並要求友嘉公司將
    商品運送至銧德公司位於臺北市○○路十八號一樓之門市部
    ，且開立以銧德公司為發票人、如附表編號三至編號四所示
    之支票佯以支付買賣價金；而自稱「邱崇仁」之男子，則另
    要求不知情之銧德公司採購助理兼會計戊○○，連續於附表
    編號一至編號二所示之時間，向立勛股份有限公司（下稱立
    勛公司）訂購附表編號一至編號二之商品，亦要求立勛公司
    將商品運送至銧德公司位於臺北市○○路十八號一樓之門市
    部，且為取信於立勛公司，乃先行給付部分定金，餘款則開
    立以銧德公司為發票人、如附表編號一至編號二所示之支票
    佯以支付買賣價金。而友嘉公司與立勛公司於接受訂購之後
    ，見銧德公司已提出支票給付買賣價金，乃因此陷於錯誤而
    誤認銧德公司有給付貨款之能力，即將附表編號一至編號六
    所示之商品，依約送至銧德公司位於臺北市○○路十八號一
    樓之門市，惟如附表所示之支票屆期提示卻皆未獲兌現，而
    乙○○、丁○○、「邱崇仁」與「吳義昌」復避不見面，友
    嘉公司與立勛公司始知受騙，而乙○○、丁○○、「邱崇仁
    」與「吳義昌」則共同以此方式詐取財物達二百八十五萬五
    千七百七十三元。
二、案經被害人友嘉公司與立勛公司分別訴由臺北市政府警察局
    中正第二分局及大安分局報請臺灣臺北地方法院檢察署檢察
    官偵查起訴及移送併辦。
    理    由
一、訊據被告乙○○矢口否認有何詐欺取財之犯行，辯稱：其僅
    為受僱於銧德公司之職員，並非銧德公司之股東，對於公司
    之經營並非熟稔，亦無權決定是否訂購貨物，且其從未接觸
    友嘉公司或立勛公司之人員，更未向各該公司訂購產品，實
    無可能為任何之詐欺犯行云云。然查：
  (一)銧德公司係於九十年八月間設立登記，由丁○○擔任負責人
    之事實，有臺北市政府營利事業登記證一紙、公司變更登記
    表一份在卷可查（九十三年度偵字第一七七三三號偵查卷第
    十六頁、第五十頁至第五十一頁）。而證人即銧德公司之登
    記負責人丁○○於本院接受辯護人行主詰問時，證稱其僅為
    銧德公司之掛名負責人，係被告與「吳義昌」要求其擔任銧
    德公司掛名負責人，實際經營者則為「吳義昌」，被告則為
    副總，因此公司大小事皆由被告與「吳義昌」負責處理，並
    授權「邱崇仁」處理採購電腦、家電等事宜等語；而其經檢
    察官為反詰問時，則證稱被告應該也可以決定是否簽發支票
    ，但被告大部分是跑外面與客戶接洽等語；再經本院訊問時
    ，亦證述被告為公司之股東，負責接觸外面的廠商、向廠商
    殺價等語（本院卷第一四八頁至第一五五頁反面）。另證人
    即曾借款予被告之己○○，亦證述被告所提出之名片上，有
    記載其為銧德公司之經理等語（本院卷第一二六頁）。
  (二)證人即銧德公司之業務助理兼會計戊○○，於本院接受檢察
    官主詰問時，明確證稱：被告為銧德公司之股東，「邱崇仁
    」、「吳義昌」與被告皆有權開立銧德公司之支票並決定該
    筆交易，銧德公司向友嘉公司訂購之事宜皆由「邱崇仁」負
    責聯繫，而被告則曾經代為簽署向友嘉公司採購之訂購單，
    且「邱崇仁」曾指示其向立勛公司訂購貨物；惟九十二年九
    月間，公司突然營運異常、經理都不進公司，也沒有任何採
    購，因此其於該時就離開公司等語。而其經辯護人行反詰問
    時，復證稱被告曾經指示其送貨，然訂購貨物之流程與付款
    皆由「邱崇仁」負責，且須向「邱崇仁」報告等語。又經檢
    察官行覆主詰問時，則證述被告也負責公司之採購。而證人
    戊○○經本院訊問時，又再證稱「邱崇仁」有同意被告可以
    代為簽署訂購單，並表示：「是邱崇仁今日不在公司，而吳
    義昌也不在公司，客戶要求要主管級的人簽名，我就會問邱
    崇仁說只有被告林在，是否可以請他代簽，邱崇仁說可以」
    等語（本院卷第五十九頁至第六十九頁）。是依上開證人證
    述之內容可知，被告確實與證人丁○○及自稱「吳義昌」之
    人共同出資成立銧德公司，且負責公司對外之業務，亦可決
    定是否簽發支票，更有權簽發訂購單。
  (三)而銧德公司由「邱崇仁」向友嘉公司訂購如附表編號三至編
    號六所示之貨物，另由證人戊○○向立勛公司訂購附表編號
    一至編號二所示之貨物等情，則經告訴人友嘉公司之負責人
    丙○○及立勛公司告訴代理人辛○○於偵查中指述明確，此
    有被告對於證據能力不爭執之偵查筆錄與警訊筆錄在卷可稽
    （九十三年度偵字第一七七三三號偵查卷第六十四頁至第六
    十八頁、第七十四頁至第七十六頁、第九十一頁至第九十二
    頁；九十三年度偵字第二六○五號偵查卷第七頁至同頁反面
    、第三十四頁至第三十五頁、第七十一頁至第七十三頁）。
    此外並有銧德公司之訂購單、友嘉公司之出貨單、立勛公司
    之報價單、立勛公司出貨機號明細表、友嘉公司之公司基本
    資料查詢單、立勛公司之經濟部公司執照、附表編號一至編
    號四所示支票影本與退票理由單等件附卷可參（九十三年度
    偵字第一七七三三號偵查卷第五十三頁至第五十八頁、第八
    時五頁；九十三年度偵字第二六○五號偵查卷第八頁至第十
    五頁、第三十七頁至第四十頁）。
  (四)且依卷附中國信託商業銀行九十三年九月二十三日中信銀安
    和字第九三○六九一二○○○一○號函暨附件票據類查詢、
    票據交換所新公告及撤銷拒絕往來戶查核清單、九十四年四
    月四日中信銀作業字第九四八一三二二二七九五號函暨附件
    支票存款開戶申請書、印鑑卡、存款系統歷史交易查詢報表
    、九十四年九月三十日中信銀集作字第九四八一三二二一一
    三六六號函暨附件支票印鑑卡、歷史交易查詢報表、華南商
    業銀行敦和分行九十四年三月十六日華敦和字第五十八號
    函暨附件開戶印鑑卡、支票存款票據退票理由單、存款往來
    明細表、九十四年九月二十七日華敦和字第一九六號函暨
    附件客戶資料查詢單、存款戶約定書、存款往來明細表、華
    南商業銀行南勢角分行九十四年九月二十日華南勢字第九四
    一一六號函暨附件客戶資料查詢單、存款往來明細表、華南
    商業銀行雙和分行九十四年九月二十六日華雙和字第二三
    四號函暨附件客戶資料查詢單、存款往來明細表、合作金庫
    銀行南勢角分行九十四年九月十九日合金南勢字第○九四○○○四八二五號函暨附件活期存款印鑑卡、各類存款分戶交
    易明細表、臺灣中小企銀新店分行九十四年九月二十三日94
    新字第九四五三四五六號函暨附件活期存款印鑑卡、交易明
    細表、臺灣中小企銀雙和分行九十四年九月三十日94雙和字
    第○○二八○號函暨附件活期存款印鑑卡、交易明細表、板
    信商業銀行興南分行九十四年九月十四日板信興南字第○九
    三一一五○○六六號函暨附件基本資料、交易明細表、台新
    國際商業銀行九十四年九月十九日台新作集字第九四一一○
    九五號函暨附件客戶基本資料查詢、支票存款對帳單、退票
    資料等文件顯示（九十三年度偵字第二六○五號偵查卷第九
    十四頁至第九十五頁、九十三年度偵緝字第一六一三號偵查
    卷第十四頁至第三十一頁、九十三年度偵字第一七七三三號
    偵查卷第三一一頁至第三一七頁、第一○六頁至第一一○頁
    、第二四五頁至第二五八頁、第二六○頁至第二六四頁、第
    二三七頁至第二四一頁、第二六六頁至第二七二頁、第三一
    八頁至第三二九頁、第二七四頁至第二七八頁、第二八一頁
    至第三○九頁），銧德公司於九十二年間所開設之上開銀行
    帳戶存款餘額總額，遠低於附表所示各次訂貨所應給付之價
    金總額，從而，被告明知銧德公司並無給付貨款之能力，卻
    仍於短期間內向告訴人友嘉公司與立勛公司訂貨大量貨物，
    並交付根本無從兌現之支票，其有為自己不法所有之意圖甚
    明。是被告意圖為自己不法之所有，向告訴人施以詐術，使
    告訴人因此陷於錯誤，誤認被告有給付貨款之能力，而交付
    其所訂購如附表所示之貨物，其詐欺取財之犯行，至為明確
    ，所為辯解，顯屬卸責之詞，無從採信。本案事證明確，被
    告犯行堪以認定，應依法論科。
二、查被告行為後，刑法部分條文已於九十四年二月二日經總統
    令修正公佈，並於九十五年七月一日施行。而按行為後法律
    有變更者，適用行為時之法律，但行為後之法律有利於行為
    人者，適用最有利於行為人之法律，刑法第二條第一項定有
    明文。此條規定係規範行為後法律變更所生新舊法律比較適
    用之準據法，本身尚無新舊法比較之問題，於新法施行後，
    應一律適用新法第二條第一項之規定，為「從舊從輕」之比
    較，先予敘明。再按本次法律變更，比較時應就罪刑有關之
    共犯、未遂犯、想像競合犯、牽連犯、連續犯、結合犯，以
    及累犯加重、自首減輕暨其他法定加減原因（如身分加減）
    與加減例等一切情形，綜其全部罪刑之結果而為比較，最高
    法院九十五年五月二十三日九十五年度第八次刑庭會議決議
    參照。茲就本件新舊法比較結果說明如下：
  (一)查修正後刑法第三十三條第五款規定罰金刑為新臺幣一千元
    以上，以百元計算之，而修正前則規定罰金為一元以上，且
    以銀元為計算單位，經依罰金罰鍰提高標準條例第一條前段
    ，以及現行法規所定貨幣單位折算新臺幣條例第二條規定折
    算後，罰金刑則為新臺幣三十元以上，經比較新、舊法之結
    果，修正後之法律並未較有利於行為人。
  (二)關於連續犯之規定，修正前刑法第五十六條規定：「連續數
    行為而犯同一之罪名者，以一罪論。但得加重其刑至二分之
    一。」而修正後刑法則刪除第五十六條之規定，已不得再論
    以一罪。是比較修正前後之規定，修正後法律亦無有利於行
    為人之情況。
  (三)綜合上開比較之結果，九十五年七月一日修正施行之刑法部
    分條文，其適用結果並無有利於被告之情形，依前開法律規
    定，自應適用被告行為時即修正前刑法之相關規定論處。至
    於共犯規定部分，刑法第二十八條於被告行為後雖亦有修正
    ，惟本件被告與證人丁○○及「吳義昌」、「邱崇仁」所為
    上開犯罪行為，並非共謀共同正犯之情形，依據該條之修正
    理由所示，就被告所為本件犯行之共犯形態，應認並無修正
    之情況，依據一般法律適用原則，自應適用裁判時刑法第二
    十八條之規定論處，併此敘明。
三、核被告所為，係犯刑法第三百三十九條第一項之詐欺取財罪
    。其與證人丁○○、自稱「吳義昌」、「邱崇仁」之人，就
    本案犯行有犯意聯絡及行為分擔，均為共同正犯。自稱「邱
    崇仁」之人利用不知情之證人戊○○，向告訴人立勛公司訂
    購貨物而遂行其詐欺取財犯行，為間接正犯。其等先後所為
    如附表所示之六次詐欺取財犯行，時間緊接、方法相同，觸
    犯構成要件相同之罪，顯係基於概括犯意反覆為之，為連續
    犯，應依修正前刑法第五十六條規定論以一罪，並加重其刑
    。爰審酌被告詐欺取財之金額高達二百八十五萬五千七百七
    十三元，犯罪所生危害重大，且又未與告訴人達成賠償之和
    解，犯後又一再否認犯行、態度不佳，並斟酌其生活狀況與
    智識程度等一切情狀，量處如主文所示之刑，以示儆懲。
四、移送併辦意旨略以：
  (一)被告乙○○係銧德公司之實際負責人，明知銧德公司自九十
    二年八月間起，已陷於無資力狀態且無付款能力，竟基於意
    圖為自己不法所有之犯意，於同年月十五日，在臺北市大安
    區○○○路與敦化南路口之梅花戲院門口，向己○○佯稱欲
    購買一批倒店貨之電漿電視，脫手後即有相當利潤，可以分
    紅等語，並開立金額各五十萬元之銧德公司支票三紙作為擔
    保，而向己○○借款一百五十萬元，使己○○陷於錯誤，而
    借款一百五十萬元予被告，詎被告詐騙得手後，旋結束電器
    行生意，不知去向，且前開支票屆期提示均未獲兌現，己○○始知悉上情。因認被告涉犯刑法第三百三十九條第一項之
    詐欺取財罪嫌。
  (二)被告又與庚○○（另由檢察官偵辦中）明知甲○○並未在虹
    銧企業有限公司（以下簡稱虹銧公司）任職，竟意圖為自己
    不法所有，共同基於詐欺之犯意聯絡，利用中度智障之甲○○為人頭，向不知情之黃偉淵購買車號八Ｔ—三四三三號自
    用小客車，並先由被告請年籍不詳之第三人於九十二年十二
    月十九日將載明：甲○○於虹銧企業有限公司（以下簡稱虹
    銧公司）任職之偽造名片、薪資條、扣繳憑單、在職證明，
    連同向裕融公司消費者貸款申請書傳真至裕融公司，以申請
    購車之貸款。再由庚○○帶同甲○○於九十二年十二月廿三
    日至臺北市松山區○○○路○段三一六號九樓虹銧公司辦公
    室，與裕融公司簽訂債權讓與暨動產抵押契約書，由特煒有
    限公司（下稱特煒公司，為代理「裕融公司」在外汽車貸款
    業務）之業務員林煒欽對保，以分期付款方式向裕融公司貸
    款三十萬七千一百八十八元，向黃偉淵購車。黃偉淵再將債
    權讓與裕融公司，並約定以動產擔保交易設定動產抵押方式
    ，將該車設定抵押與裕融公司。約定分期付款總價金三十萬
    七千一百八十八元，分三十六期給付，每月一期，每期付款
    八千五百三十三元。使裕融公司陷於錯誤，誤認甲○○有清
    償借款之能力，將貸款匯入九祥車行賣車業務員何朝發之花
    蓮區中小企業銀行土城簡易型分行，帳號為0000000
    0000之戶頭中。詎二人在取得車輛後，僅繳付二期之分
    期價金壹萬柒仟零陸拾陸元，即拒不付款，且將車輛遷移，
    逃匿不知去向，致裕融公司追償無著，受有損害。因認被告
    涉犯刑法第三百三十九條第一項詐欺取財、第二百十六條、
    第二百十條行使偽造私文書之罪嫌。
五、按犯罪事實應依證據認定之，無證據不得認定犯罪事實，刑
    事訴訟法第一百五十四條第二項定有明文。且按認定不利於
    被告之事實，須依積極證據，苟積極證據不足為不利於被告
    事實之認定時，即應為有利於被告之認定，更不必有何有利
    之證據；事實之認定，應憑證據，如未能發現相當證據，或
    證據不足以證明，自不能以推測或擬制之方法，以為裁判基
    礎。最高法院分別著有四十年上字第八十六號判例、三十年
    上字第八一六號判例可資參酌。再按被害人之陳述如無瑕疵
    ，且就其他方面調查又與事實相符，固足採為科刑之基礎，
    倘其陳述尚有瑕疵，而在未究明前，遽採為論罪科刑之根據
    ，即難認為適法，最高法院亦著有六十一年臺上字第三○九
    九號判例可參。末按刑法第三百三十九條第一項詐欺罪之成
    立，以意圖為自己或第三人不法所有，以詐術使人將本人或
    第三人之物交付為要件。所謂以詐術使人交付，必須被詐欺
    人因其詐術而陷於錯誤，若其所用方法，不能認為詐術，亦
    不致使人陷於錯誤，即不構成該罪，最高法院四十六年臺上
    字第二六○號亦著有判例足資參照。至於債務人於債之關係
    成立後，如有未依債之本旨履行民事債務之情形，在一般社
    會經驗上可能之原因甚多，縱令是出於惡意不為履行，苟無
    足以證明其在債之關係發生時，自始即具有不法所有意圖之
    積極證據，亦僅能令負民事債務不履行之責任，依刑事訴訟
    法第一百五十四條之規定，尚不得據此債信違反之客觀事態
    ，而推定債務人原有詐欺取財或詐欺得利之犯意。
六、本件公訴人認被告涉有上開併辦意旨(一)所示之犯行，無非係
    以被告之供述、告訴人己○○之指述、支票影本一張為其主
    要論據，而公訴人認被告涉有上開併辦意旨(二)所示之犯行，
    則係以被告之自白、證人林煒欽、甲○○之證述、虹銧公司
    九十二年九月至十一月員工薪資明細表、虹銧公司九十二年
    度各類所得暨免扣繳憑單、證人甲○○於虹銧公司任職之在
    職證明、名片及債權讓與暨動產抵押契約書、動產擔保交易
    動產抵押設定登記申請書為其論據。訊據被告固坦承曾向己○○借款一百五十萬元，並認識甲○○之事實，惟堅詞否認
    有何上開犯行，辯稱：其向己○○借款之後，雖未立即還款
    ，然並未躲避債務，而有持續與己○○洽商還款之時程，其
    後更已於九十六年一月十五日簽訂和解書清償債務，足認被
    告並無詐欺之犯行；又被告雖認識甲○○，惟未曾帶同甲○○至虹銧公司與裕融公司簽訂債權讓與暨動產抵押契約書，
    及購買車號八Ｔ—三四三三號自用小客車，更未曾請任何人
    偽造甲○○於虹銧公司任職之在職證明、名片、薪資條、扣
    繳憑單等申請貸款之文件，此等情事皆係庚○○所為，與其
    無涉等語。經查：
  (一)告訴人己○○於偵查中雖指述被告借款一百五十萬元之後即
    未曾還款，涉嫌詐欺（九十五年度偵緝字第一五○五號偵查
    卷第十八頁）。然經本院以證人身分傳喚而由檢察官行主詰
    問時，則證稱被告於九十二年八月十五日向其借款一百五十
    萬元，有帶其去看過銧德公司之店面，且被告之前亦曾向其
    借款，均有借有還，只是金額沒有這麼大，而被告為清償開
    一百五十萬元債務，曾開立支票還款，之後所有跳票，然被
    告陸續有多次換票，並表示願意處理且簽立和解契約，先前
    之所以會提出詐欺告訴，係因此次借款金額較高，而之後又
    有一段時間找不到被告，所以才為以為被告是詐欺，惟其於
    借款之後有到被告之店面，確實有看到擺設電漿電視（本院
    卷第一二四頁至第一二七頁反面）；而其經辯護人為反詰問
    時，復證述被告先前之借款曾以支票清償，均有兌現，且此
    次一百五十萬元借款未清償時，其曾透過被告之女友卓佳雯
    聯絡，約二、三天左右被告即有回應，並有主動說要換票，
    之所以會借款予被告，是因為信任被告之前借錢都有履約清
    償，信用還不錯（本院卷第一二七頁反面至第一二八頁反面
    ）；而其再經本院訊問時，則證稱若當時找得到被告，就不
    會提出告訴，因為被告先前之信用還算可以（本院卷第一三
    ○頁）。且被告與證人己○○確實已於九十六年一月十五日
    簽訂和解書，由被告於當日給付證人己○○現金十五萬元，
    其餘金額則於九十六年二月十五日給付三十五萬元、九十六
    年五月三十一日前給付一百萬元，此有和解書一份在卷可證
    （本院卷第一三八頁）。是證人己○○雖曾於偵查中以告訴
    人之身分指訴被告涉嫌詐欺，然經本院以證人身分傳喚作證
    後，依上開其所為之證詞，實難認被告於借款之初有為自己
    不法所有之意圖。從而，證人己○○所為之陳述已有前後不
    一致之情形，依前開判例意旨，自難以遽採。綜上，依檢察
    官所提出之證據，尚難以證明證明被告於九十二年八月十五
    日借款之初，已有為自己不法所有之意圖，此外，復查無其
    他積極證據足認被告此部分行為涉有詐欺取財之犯行，自難
    僅依被告事後違反債信而未清償借款之客觀事態，推定被告
    原有詐欺取財之犯意，此部分犯行，自屬無從證明。
  (二)證人庚○○於偵查及本院審理中固均結證稱，甲○○有在虹
    銧公司任職，然虹銧公司幕後老闆為被告，因被告欲購車使
    用，才帶甲○○至五常街找其介紹車行，所有的薪資證明、
    在職證明與扣繳憑單，均為被告拿給甲○○（臺灣士林地方
    法院檢察署九十四年度他字第一五九八號偵查卷第二十八頁
    至第二十九頁，本院卷第六十九頁反面至第七十一頁）。惟
    證人即為甲○○辦理貸款之特煒公司業務員李煒欽於偵查中
    業已結證稱：庚○○就是陪同甲○○一同至南京東路虹銧公
    司辦理貸款之人，貸款所需之在職證明、扣繳憑單、薪資明
    細，均係由虹銧公司傳真至特煒公司（上開偵查卷第三十六
    頁至第三十七頁）；其後又再證稱：上開貸款所需資料文件
    ，皆係聯絡甲○○之後才傳真，當時陪同甲○○辦理貸款之
    人，確係庚○○，從未見過乙○○（九十五年度他字第三五
    四二號偵查卷第二十七頁）。而證人甲○○於第一次警訊中
    即已明白指稱係綽號「豆漿」之人威脅要其簽立貸款契約（
    臺灣士林地方法院檢察署九十三年度偵字第八三四九號偵查
    卷第五頁）；嗣於偵查中並當面指認證人庚○○即為其所指
    綽號「豆漿」之人，就是證人庚○○要其簽名購車，且購車
    之後均由證人庚○○使用（上開偵查卷第四十三頁至同頁反
    面）；復證稱被告並非要其買車，到公司簽名之人（臺灣士
    林地方法院檢察署九十四年度他字第一五九八號偵查卷第四
    十三頁）。而證人甲○○於本院作證經檢察官行主詰問時，
    ，仍證述未曾與被告一起工作過，是證人庚○○帶其去辦理
    購買車號八Ｔ—三四三三號自用小客車，被告當時並未在場
    ，而購車之後即由證人庚○○取走使用（本院卷第七十四頁
    至第七十五頁反面）。從而，簽署上開購車貸款文件之人即
    證人甲○○，以及為證人甲○○辦理貸款之人即證人林煒欽
    ，既均證述辦理貸款時未曾見過被告，而證人甲○○又屢次
    證稱係證人庚○○要其簽約購車，則證人庚○○前開證述之
    內容，顯與事實不符，而有避重就輕圖免刑責之嫌，難以採
    信。且被告並非虹銧公司之董事或曾任職於虹銧公司，此有
    虹銧公司基本資料查詢單一紙在卷可按（臺灣士林地方法院
    檢察署九十三年度偵字第八三四九號偵查卷第三十一頁），
    更難認定由虹銧公司傳真予證人林煒欽之證人甲○○任職虹
    銧公司之名片、薪資條、扣繳憑單、在職證明與被告有何關
    聯。從而，證人甲○○雖確實購買八Ｔ—三四三三號自用小
    客車，並辦裡動產擔保交易及貸款，有債權讓與暨動產抵押
    契約書、動產擔保交易動產抵押設定登記申請書附卷為證（
    臺灣士林地方法院檢察署九十三年度偵字第八三四九號偵查
    卷第十四頁至第十五頁），然依前開證詞，顯見被告並非帶
    同證人甲○○辦理購車貸款之人，此外，復查無其他積極證
    據足認被告此部分行為涉有詐欺取財與行使偽造私文書之犯
    行，自不得以擬制或推測之方法認定被告犯罪，此部分亦屬
    不能證明被告犯罪。
  (三)綜合上述，檢察官移送併辦部分，均無從認定被告犯罪，則
    與本案論罪科刑部分之犯罪事實，即無由成立修正前刑法第
    五十六條之連續犯，而無裁判上一罪之關係，是移送併辦部
    分既未經合法起訴，自應退回由檢察官另為適法之處置。
據上論斷，應依刑事訴訟法第二百九十九條第一項前段，刑法第
二條第一項前段、第二十八條，修正前刑法第五十六條，刑法第
三百三十九條第一項，刑法施行法第一條之一，判決如主文。
本案經檢察官王志超到庭執行職務
中　　華　　民　　國　　96　　年　　3 　　月　　19　　日
　　　　　　　　　刑事第七庭審判長法  官  梁耀鑌
                                  法  官  許泰誠
                                  法　官　余明賢
以上正本證明與原本無異。
如不服本判決，應於判決送達後10日內向本院提出上訴狀（應抄
附繕本）。告訴人或被害人如對於本判決不服者，應具備理由請
求檢察官上訴，其上訴期間之計算係以檢察官收受判決正本之日
期為準。
                                  書記官  葉潔如
中　　華　　民　　國　　96　　年　　3 　　月　　19　　日
附錄本案論罪科刑法條全文
中華民國刑法第三百三十九條第一項
意圖為自己或第三人不法之所有，以詐術使人將本人或第三人之
物交付者，處五年以下有期徒刑、拘役或科或併科新臺幣三萬元
以下罰金。
